臺灣新北地方法院刑事判決　　　　　 110年度審易字第1296號
公　訴　人　臺灣新北地方檢察署檢察官
被　　　告　蕭明秋




上列被告因毀損案件，經檢察官提起公訴（110 年度偵字第0000
0 號），本院判決如下：
    主  文
蕭明秋犯毀損罪，處罰金新臺幣伍仟元，如易服勞役，以新臺幣
壹仟元折算壹日。
    事實及理由
壹、查被告蕭明秋所犯係死刑、無期徒刑、最輕本刑為3 年以上
    有期徒刑以外之罪，被告於準備程序就被訴事實為有罪之陳
    述，經告知簡式審判程序之旨，並聽取其與檢察官之意見後
    ，本院認無不得或不宜改依簡式審判程序進行之處，爰依刑
    事訴訟法第273 條之1 第1 項、第284 條之1 之規定，裁定
    進行簡式審判程序。
貳、本案犯罪事實、證據及應適用之法條，除下列事項應予補充
    外，餘均引用附件即檢察官起訴書之記載：
一、犯罪事實欄一第1 行所載之「蕭明秋於民國110 年5 月2 日
    23時47分許」，應補充為「蕭明秋因疫情期間未將口罩配戴
    妥當，經警發現後出言勸導、糾正，竟為此心生不滿，於民
    國110 年5 月2 日23時47分許」。
二、補充「被告蕭明秋於110 年10月7 日本院準備程序及審理時
    之自白（參本院卷附當日各該筆錄）」為證據。
叁、審酌被告不知節制自身行為，恣意毀損警察機關值勤台之防
    護玻璃，所為侵害他人財產安全，實有不該，且被告犯後於
    本院審理中雖坦承犯行，然迄今未能向該警察機關提出賠償
    以填補損害，兼衡被告之素行、教育程度、職業、家庭經濟
    與生活狀況等一切情狀，量處如主文所示之刑，並諭知如易
    服勞役之折算標準，以資處罰。
肆、本判決係依刑事訴訟法第310 條之2 及第454 條所製作之簡
    化判決，依法僅需記載犯罪事實、證據名稱及應適用之法條
    ，並得以簡略方式為之，如認定之犯罪事實、證據及應適用
    之法條，與檢察官起訴書之記載相同者，得引用之，附此敘
    明。
據上論斷，應依刑事訴訟法第273 條之1 第1 項、第299 條第1
項前段、第310 條之2 、第454 條（本件依刑事判決精簡原則，
僅記載程序法條文），判決如主文。
本案經檢察官陳伯青偵查起訴，由檢察官陳炎辰到庭執行公訴。
中    華    民    國    110   年    10    月    26    日
                 刑事第二十四庭  法  官  李俊彥
以上正本證明與原本無異。
如不服本判決，應於判決送達後20日內敘明上訴理由，向本院提
出上訴狀（應附繕本），上訴於臺灣高等法院。其未敘述上訴理
由者，應於上訴期間屆滿後20日內向本院補提理由書「切勿逕送
上級法院」。
                                 書記官  林慈恩
中    華    民    國    110   年    10    月    26    日
附錄本判決論罪之法律條文：
中華民國刑法第354 條
毀棄、損壞前二條以外之他人之物或致令不堪用，足以生損害於
公眾或他人者，處2 年以下有期徒刑、拘役或1 萬5 千元以下罰
金。
--------------------------------------------------------
附件：
臺灣新北地方檢察署檢察官起訴書
                                    110年度偵字第20027號
    被      告  蕭明秋  男  48歲（民國00年0月0日生）
                        住新北市○○區○○○道0段0號6樓
                        （新北市三重戶政事務所）
                        國民身分證統一編號：Z000000000號
上列被告因毀棄損壞案件，已經偵查終結，認應提起公訴，茲將
犯罪事實及證據並所犯法條分敘如下：
        犯罪事實
一、蕭明秋於民國110 年5 月2 日23時47分許，前往新北市板橋
    區縣○○道0 段0 號內政部警政署鐵路警察局臺北分局板橋
    分駐所（下稱板橋分駐所）內，基於損壞他人之物之犯意，
    徒手攻擊損壞板橋分駐所所有之值勤臺防護玻璃，足生損害
    於板橋分駐所。
二、案經板橋分駐所訴由內政部警政署鐵路警察局臺北分局報告
    偵辦。證據並所犯法條
一、證據清單及待證事實：
┌──┬────────────┬────────────┐
│編號│     證  據  名  稱     │     待  證  事  實     │
├──┼────────────┼────────────┤
│ 1  │被告蕭明秋於警詢及偵查中│證明被告於上開時地徒手攻│
│    │之供述                  │擊損壞板橋分駐所所有之值│
│    │                        │勤臺防護玻璃之事實。    │
├──┼────────────┼────────────┤
│ 2  │板橋分駐所110 年5 月3日 │證明全部犯罪事實。      │
│    │員警職務報告1 份、監視器│                        │
│    │錄影畫面光碟1 片暨現場照│                        │
│    │片5 張                  │                        │
├──┼────────────┼────────────┤
│ 3  │內政部警政署鐵路警察局臺│證明板橋分駐所提出告訴之│
│    │北分局110 年6 月28日鐵警│事實。                  │
│    │北分偵字第1100005003號函│                        │
│    │檢送板橋分駐所110 年6 月│                        │
│    │23日員警職務報告1 份    │                        │
└──┴────────────┴────────────┘
二、核被告所為，係犯刑法第354條之損壞他人之物罪嫌。
三、又報告意旨雖認被告係涉犯刑法第138 條之損壞公務員職務
    上掌管之物品罪嫌，惟按刑法第138 條所謂「公務員職務上
    所掌管之物品」，乃指公務員於其法定職務範圍內，因執行
    職務所掌管與該職務有直接關係、並輔助其執行職務之物品
    而言，除僅供其日常使用之一般物品（例如辦公室之電風扇
    、鏡子、茶杯、沙發椅、玻璃墊等），與其職務無直接關係
    者，不屬於公務員職務上掌管之物品外，舉凡公務員本於職
    務上之關係而掌管之物（例如警察之配槍、緝捕人犯之偵防
    車、巡邏車、防暴之拒馬等），均屬之；再按刑法第138 條
    所指「公務員職務上所掌管之物品」，係指可為證據之物品
    而言，並非泛指一般物品，上訴人抓破警員之制服，打破警
    察派出所門上玻璃、茶杯、鏡子，自僅成立刑法第354 條之
    毀損他人物品罪；復按刑法第138 條所稱「公務員職務上所
    掌管之物品」，係指該物品因公務員本於職務上之關係而掌
    管者而言，若與其職務無關，僅供日常使用之物品，縱予損
    壞，亦難繩以該條之罪（最高法院71年度台上字第774 號、
    73年度台上字第4557號、82年度台上字第703 號、88年度台
    非字第126 號、92年度台非字第56號、95年度台上字第5675
    號、96年度台上字第4654號判決意旨及臺灣高等法院暨所屬
    法院99年11月10日99年法律座談會會議研討結論參照）。經
    查，上開值勤臺防護玻璃僅屬靜態設備之一般日常生活設施
    ，與板橋分駐所員警公務之執行並無直接密切關係，有現場
    照片5 張附卷可佐，參照上開判決意旨及法律座談會結論，
    即非屬公務員本於職務上關係所掌管之物品，而非刑法第13
    8 條所稱之公務員職務上所掌管之物品，至為明確。是以，
    被告損壞上開值勤臺防護玻璃之行為，尚不構成刑法第138
    條之損壞公務員職務上掌管之物品罪，僅與刑法第354 條之
    毀損他人物品罪相當。然此部分若成立犯罪，與前揭起訴之
    損壞他人之物部分，具有同一基礎社會事實之關係，爰不另
    為不起訴處分，併此敘明。
四、依刑事訴訟法第251 條第1 項提起公訴。
    此  致
臺灣新北地方法院
中    華    民    國   110    年    7     月    7     日
                              檢  察  官  陳伯青